---
title: "Showcase of nirvash"
date: "`r Sys.Date()`"
output: rmarkdown::html_vignette
vignette: >
  %\VignetteIndexEntry{Showcase of nirvash}
  %\VignetteEngine{knitr::rmarkdown}
  %\VignetteEncoding{UTF-8}
---

```{r setup, include = FALSE}
knitr::opts_chunk$set(
  collapse = TRUE,
  comment = "#>"
)

if (!require(nirvash)) { pkgload::load_all() }
```

## Overview

v5.x系の[nehan.js](https://github.com/tategakibunko/nehan.js)の仕様によります。

```{r default_behav}
nirvash("
  わたくしといふ現象は
  仮定された有機交流電燈の
  ひとつの青い照明です
  （あらゆる透明な幽霊の複合体）
  風景やみんなといつしよに
  せはしくせはしく明滅しながら
  いかにもたしかにともりつづける
  因果交流電燈の
  ひとつの青い照明です
  （ひかりはたもち　その電燈は失はれ）
")
```

`context`に渡したベクトルは`split`に渡した文字でcollapseされます。

```{r collapsing}
nirvash(c("あれがデネブ", "アルタイル", "ベガ", "君は指差す　夏の大三角"))
```

行があふれると段組されます。

```{r long_block}
nirvash("
心象のはひいろはがねから
あけびのつるはくもにからまり
のばらのやぶや腐植の湿地
いちめんのいちめんの諂曲模様
（正午の管楽よりもしげく
　琥珀のかけらがそそぐとき）
いかりのにがさまた青さ
四月の気層のひかりの底を
唾し　はぎしりゆききする
おれはひとりの修羅なのだ
（風景はなみだにゆすれ）
砕ける雲の眼路をかぎり
　れいろうの天の海には
　　聖玻璃の風が行き交ひ
　　　ZYPRESSEN 春のいちれつ
　　　　くろぐろと<ruby>光素<rt>エーテル</rt></ruby>を吸ひ
　　　　　その暗い脚並からは
　　　　　　天山の雪の稜さへひかるのに
　　　　　　（かげろふの波と白い偏光）
　　　　　　まことのことばはうしなはれ
　　　　　雲はちぎれてそらをとぶ
　　　　ああかがやきの四月の底を
　　　はぎしり燃えてゆききする
　　おれはひとりの修羅なのだ
　　（玉髄の雲がながれて
　　　どこで啼くその春の鳥）
　　日輪青くかげろへば
　　　　修羅は樹林に交響し
　　　　　陥りくらむ天の椀から
　　　　　　黒い木の群落が延び
　　　　　　　その枝はかなしくしげり
　　　　　　すべて二重の風景を
　　　　　喪神の森の梢から
　　　　ひらめいてとびたつからす
　　　　（気層いよいよすみわたり
　　　　　ひのきもしんと天に立つころ）
")
```

HTML文字列をそのままパースするのでタグや組み込みのクラスが使えます。文字列のサニタイズは必要に応じて自分でやってください。

HTML文字列を差し込む前に簡単なチェックをしているため、`"`は必ずエスケープする必要があります。

```{r has_drop_caps}
nirvash("
<h2>雲の信号</h2>
<p class=\"drop-caps\">あゝいゝな　せいせいするな</p>
<p class=\"xx-large\">風が吹くし</p>
農具はぴかぴか光つてゐるし
山はぼんやり
<ruby>岩頸<rt>がんけい</rt></ruby>だつて<ruby>岩鐘<rt>がんしよう</rt></ruby>だつて
みんな時間のないころのゆめをみてゐるのだ
　　そのとき雲の信号は
　　もう青白い春の
　　禁慾のそら高く<ruby>掲<rt>かか</rt></ruby>げられてゐた
山はぼんやり
きつと四本杉には
今夜は雁もおりてくる
")
```

nehan.js v5.x系までの独特の挙動として、1ケタの半角文字列は倒立します。半角数字は2ケタまで倒立します。また、4ケタまでは`tcy`というクラスを指定することで縦中横にできます。

```{r has_tcy}
nirvash("
A
A5
a
aa
5
50
500
5000
<span class=\"tcy\">5000</span>兆円ほしい
<span class=\"tcy\">A5</span>ランクの和牛
", serif = FALSE)
```

## Demo

### Table

#### Horizontal

```{r table_out1}
table <- "
<table>
<thead>
  <tr>
    <th>head1</th><th>head2</th><th>head3</th>
  </tr>
</thead>
<tbody>
  <tr>
    <td>1</td><td>2</td><td>3</td>
  </tr>
  <tr>
    <td>4</td><td>5</td><td>6</td>
  </tr>
</tbody>
<tfoot>
  <tr>
    <td>foot1</td><td>foot2</td>
  </tr>
</tfoot>
</table>"
nirvash(table, split = "", writing_mode = "lrtb", height = "300px")
```

#### Vertical

```{r table_out2}
nirvash(table, split = "", writing_mode = "tbrl", height = "300px")
```

### Emphasis

```{r has_empha}
nirvash("
これは<span class=\"empha-dot-open\">圏点</span>です。
これは<span class=\"empha-dot-filled\">圏点</span>です。
これは<span class=\"empha-circle-open\">圏点</span>です。
これは<span class=\"empha-circle-filled\">圏点</span>です。
これは<span class=\"empha-double-circle-open\">圏点</span>です。
これは<span class=\"empha-double-circle-filled\">圏点</span>です。
これは<span class=\"empha-triangle-open\">圏点</span>です。
これは<span class=\"empha-triangle-filled\">圏点</span>です。
これは<span class=\"empha-sesame-open\">圏点</span>です。
これは<span class=\"empha-sesame-filled\">圏点</span>です。
", height = "300px")
```

### List Styles

```{r ul_bullet_types}
nirvash("
<ul>
  <li>outer</li>
  <li><ul class=\"lst-circle\"><li>inner1</li><li>inner2</li></ul></li>
</ul>
", split = "", writing_mode = "lrtb")
```

```{r ol_bullet_types}
nirvash("
<ol class=\"lst-none\">
  <li><ol class=\"lst-lower-alpha\"><li>inner1</li><li>...</li></ol></li>
  <li><ol class=\"lst-lower-greek\"><li>inner1</li><li>...</li></ol></li>
  <li><ol class=\"lst-cjk-ideographic\"><li>inner1</li><li>...</li></ol></li>
  <li><ol class=\"lst-hiragana\"><li>inner1</li><li>...</li></ol></li>
  <li><ol class=\"lst-lower-alpha\"><li>inner1</li><li>...</li></ol></li>
  <li><ol class=\"lst-lower-roman\"><li>inner1</li><li>...</li></ol></li>
</ol>", split = "", writing_mode = "lrtb")
```

### Page-break

```{r has_page_break}
nirvash("
1ページ目<page-break></page-break>
2ページ目<page-break></page-break>
3ページ目", writing_mode = "lrtb")
```

## Seesion Info

```{r session_info}
sessioninfo::session_info()
```
